【裁判字號】    89,訴,2317
【裁判日期】    900716
【裁判案由】    公共危險
【裁判全文】
臺灣板橋地方法院刑事判決                          八十九年度訴字第二三一七
    公  訴  人  臺灣板橋地方法院檢察署檢察官
    被      告  乙○○
右列被告因公共危險案件，經檢察官提起公訴 (八十九年度偵字第二二三八０號），
本院判決如左：
    主    文
乙○○放火燒燬他人所有佛書，致生公共危險，處有期徒刑捌月，緩刑貳年。
    事    實
一、乙○○患有精神分裂症，為精神耗弱之人，於民國（下同）八十九年十二月一日
    晚間十時許，在台北縣蘆洲市○○路二四七巷十號三樓住處，因不滿其母丙○○
    將其所有之物品丟棄，與其母發生爭執後，即將家人趕出家門，並將大門反鎖，
    再於同日十一時許，將其母所有之佛書置於客廳桌上放火燒毀之，待其見火苗已
    滅，即入房睡覺，惟實際上該火苗餘燼仍未熄滅，致延燒至屋內之沙發組桌子、
    電視及木椅等物，致生公共危險，嗣其父甲○○發現後旋報警處理，警方據報後
    趕往現場撲滅火勢，並救出在房內睡覺之乙○○。
二、案經台北縣警察局蘆洲分局移送台灣板橋地方法院檢察署檢察官偵查起訴。
    理    由
一、右揭犯罪事實，業據被告乙○○於警訊、偵查及本院審理中坦承不諱，核與證人
    人甲○○於警訊及本院審理中指訴情形相符，並有台北縣政府消防局八十九年十
    二月十日制作之火災原因調查報告書一份及現場照片十四張巷二張在卷可憑，本
    件事證明確，被告犯行堪以認定。
二、核被告所為，係犯刑法第一百七十五條第一項之公共危險罪。查被告於行為時之
    精神狀態，經送請行政院衛生署八里療養院鑑定結果，認被告患有精神分裂症，
    主要狀為關係妄想、被迫害想及幻聽等，其於本次公共危險之犯行，雖非直接受
    其精神症狀影響，但當時被告之衝動控制力、判斷力及對環境及自身作為之知覺
    能力，皆因其所罹患之精神病而受有若干程度之損害，故其當時之精神狀態，已
    達精神耗弱之程度等情，有行政院衛生署八里療養院精神鑑定報告一份在卷可稽
    ，是被告行為時既為精神耗弱之人，爰依刑法第十九條第二項之規定減輕其刑。
    茲審酌被告品行、犯罪之動機、目的、手段、所生危害及犯後態度等一切情狀，
    量處如主文所示之刑。又查被告前未曾受有期徒刑以上刑之宣告，有台灣高等法
    院檢察署刑案紀錄簡覆表及台灣板橋地方法院檢察署刑案資料查註紀錄表各一紙
    在卷可稽，其經此科刑教訓，應知警惕，當無再犯之虞，本院因認對被告所處之
    刑，以暫不執行為適當，爰併予宣告緩刑二年，以啟自新。
據上論結，應依刑事訴訟法第二百九十九條第一項前段，刑法第一百七十五條第一項
、第十九條第二項、第七十四條第一款，判決如主文。
本案經檢察官張云綺到庭執行職務。
中      華      民      國        九十      年      七    月    十六    日
                                      臺灣板橋地方法院刑事第二庭
              法  官  古  秋  菊
右正本證明與原本無異
如不服本判決應於送達後十日內向本院提出上訴狀
                                              書記官  蕭  詩  穎
中      華      民      國       九十       年     七     月    十六    日
附錄本案論罪科刑法條全文：
刑法第一百七十五條
放火燒燬前二條以外之他人所有物，至生公共危險者，處一年以上、七年以下有期徒
刑。
放火燒燬前二條以外之自己所有物，至生公共危險者，處三年以下有期徒刑。
失火燒燬前二條以外之物，致生公共危險者，處拘役或三百元以下罰金。


司法院資訊處製作；財團法人民間司法改革基金會備份。
